【裁判字號】    99,易,679
【裁判日期】    990412
【裁判案由】    詐欺
【裁判全文】
臺灣臺中地方法院刑事判決               99年度易字第679號
公  訴  人  臺灣臺中地方法院檢察署檢察官
被      告  丁○○
上列被告因詐欺案件，經檢察官提起公訴（九十九年度偵緝字第
一七三號），本院裁定改以簡式審判程序審理後，判決如下：
    主    文
丁○○共同犯如附表所示之詐欺取財罪，各處如附表所示之刑。
應執行有期徒刑壹年貳月，如易科罰金，以新臺幣壹仟元折算壹
日。
    犯罪事實及理由
一、丁○○綽號「狗屎」（臺語發音），於民國九十七年五月底
    某日起至六月初止（約一週時間），經由簡子銘（所涉詐欺
    罪部分，業經本院九十七年度易字第三一０六號【下稱另案
    】刑事判決判處罪刑在案）加入真實年籍不詳綽號「曹老板
    」、「瓜哥」等成年男子（下稱「曹老闆」、「瓜哥」）在
    大陸地區所成立之詐欺集團，負責在臺灣地區與簡子銘共同
    為該詐欺集團從事提領詐騙贓款工作（即俗稱車手），而與
    曹老闆」、「瓜哥」、簡子銘共同基於意圖為自己不法之所
    有之犯意聯絡，由藏身在大陸地區之「曹老板」、「瓜哥」
    負責統籌指揮詐騙事宜，簡子銘、丁○○則擔任提領詐騙贓
    款之俗稱「車手」工作，簡子銘另並有向綽號「阿德」、「
    忠勝」、「龍哥」等人收購人頭帳戶資料供詐騙集團使用。
    該詐騙集團成員（已成年）遂各於附表所示之詐騙時間，以
    附表所示之詐欺方式，詐騙附表所示之被害人，使各該被害
    人陷於錯誤，依指示將附表所示之金額匯入如附表所示之人
    頭帳戶內（其中附表編號四之乙○○因未陷於錯誤而匯款新
    臺幣【下同】一元，而屬於未遂）。「曹老板」、「瓜哥」
    確認被害人匯款後，即指揮簡子銘、丁○○等車手，分持人
    頭帳戶之存摺、金融卡等資料，至各地金融機關櫃檯或提款
    機提款，待領得現金，隨即將各自所領得之現金匯款至「曹
    老板」指定之人頭帳戶內。丁○○每次領款可獲取約二千元
    至三千元不等之報酬。
二、證據名稱：
（一）被告於本院準備程序及審理時之自白。
（二）證人即另案被告簡子銘於警詢、偵訊之自白。
（三）附表所示被害人於警詢之證述。
（四）被害人匯款之單據、詐騙集團成員間之通訊監察譯文、證
      人簡子銘接收提款帳號資料之手機簡訊照片、提款機監視
      錄影器錄得被告提款情形之翻拍照片。
三、核被告所為如附表編號一至三所示之犯行，均係犯刑法第三
    百三十九條第一項之詐欺取財既遂罪，所為如附表編號四所
    示之犯行，因證人即被害人乙○○並未因此陷於錯誤而如數
    匯款，其行為應僅止於未遂，是被告此部分所為，係犯刑法
    第三百三十九條第三項、第一項之詐欺取財未遂罪，公訴人
    認係犯詐欺取財既遂罪尚有未洽。被告與「曹老板」、「瓜
    哥」、簡子銘及該詐騙集團其餘成年人成員，對於上開詐欺
    取財之犯行間，有犯意聯絡及行為分擔，為共同正犯。被告
    所為如附表編號四所示之詐欺取財犯行，因僅止於未遂階段
    ，屬未遂犯，應依刑法第二十五條第二項減輕其刑。被告所
    為上揭各次詐欺取財既遂、未遂之犯行，犯意各別，行為互
    殊，應予分論併罰。爰審酌被告參與詐欺集團，使被害人遭
    詐騙，然非屬詐欺集團主要核心成員，非屬元兇首惡，並考
    量被告犯罪之目的、手段、被害人遭詐騙之金額上非鉅及犯
    後之態度等一切情狀，分別量處如主文所示之刑及諭知易科
    罰金之折算標準，並定其應執行之刑及諭知易科罰金之折算
    標準。又中華民國九十四年二月二日修正公布、於九十九年
    一月依日生效施行之刑法第四十一條第八項，關於數罪併罰
    ，數宣告刑均得易科罰金，而定應執行刑之刑逾六個月者仍
    得易科罰金。本件被告犯如上揭所示之各罪，其法定本刑既
    各為最重本刑五年以下有期徒刑之罪，且宣告刑亦均未逾有
    期徒刑六月，則依該法條規定，本件定應執行之刑後縱超過
    有期徒刑超過六月，仍應依法諭知易科罰金之折算標準，附
    此敘明。
四、至扣案之證人簡子銘所有之行動電話二支（含0000000000號
    、0 000000000號SIM卡）、馬台明之國民身分證影本一張、
    施正陽之汽車駕照影本一張、家樂福手扎一張、郵局匯款單
    二張、廖文進之郵局存摺一本、銀行地址單十張張、郵局金
    融卡一張、柯雅瑄之國民身分證影本一張、姚欣妤手札一張
    、台中二信提款卡一張、台北富邦銀行交易明細一張、遠傳
    電信申請單一張、遠傳電信易付卡申請單一張、預付卡申請
    書一張，及犯罪所得之現金二萬五千六百元，業經檢察官執
    行沒收完畢，此有臺灣臺中地方法院檢察署全國刑案資料查
    註表在卷可參，因上揭之物均非屬違禁物，自無庸再於本案
    中併予宣告沒收，至另案扣案之合作金庫交易明細單二張、
    行動電話十支及證人簡子銘提領贓款時所著衣服二件，則無
    證據證明與本案犯罪有直接關係，故亦不予宣告沒收，併予
    指明。
五、依刑事訴訟法第二百七十三條之一第一項、第二百九十九條
    第一項前段、第三百十條之二、第四百五十四條第一項，刑
    法第二十八條、第三百三十九條第一項、第三項、第二十五
    條第二項、第五十一條第五款、第四十一條第一項前段、第
    八項，刑法施行法第一條之一第一項、第二項前段，判決如
    主文。
如不服本判決，應於收受送達後10日內向本院提出上訴書狀（應
敘述具體理由並附繕本）。
上訴書狀如未敘述理由，應於上訴期間屆滿後20日內補提理由書
於本院。
中    華    民    國    99    年    4     月    12    日
                  刑事第十一庭  法  官  王世華
上正本證明與原本無異。
告訴人或被害人對於判決如有不服具備理由請求檢察官上訴者，
其上訴期間之計算係以檢察官收受判決正本之日期為準。
                                書記官  蕭訓慧
中    華    民    國    99    年    4     月    12    日
附錄論罪科刑法條：
中華民國刑法第339條
（普通詐欺罪）
意圖為自己或第三人不法之所有，以詐術使人將本人或第三人之
物交付者，處 5 年以下有期徒刑、拘役或科或併科 1 千元以下
罰金。
以前項方法得財產上不法之利益或使第三人得之者，亦同。
前二項之未遂犯罰之。
 附表：
  ┌──┬───┬──────┬───────┬────────┬─────┐
  │編號│被害人│  詐欺時間  │詐欺所用人頭帳│    詐欺方式    │所犯罪名及│
  │    │      │（匯款時間）│戶及遭詐騙之金│                │所處宣告刑│
  │    │      │            │額（新臺幣）  │                │          │
  │    │      │            │              │                │          │
  ├──┼───┼──────┼───────┼────────┼─────┤
  │一  │戊○○│97年5月27日 │國泰世華銀行中│詐欺集團成員撥打│丁○○共同│
  │    │      │            │壢分行帳號：01│電話予戊○○，向│犯詐欺取財│
  │    │      │            │0-000000000000│其佯稱網路購物時│罪，處有期│
  │    │      │            │號；2 萬9989元│使用之扣款方式有│徒刑伍月，│
  │    │      │            │              │誤，必須至自動櫃│如易科罰金│
  │    │      │            │              │員機操作，否則將│，以新臺幣│
  │    │      │            │              │重複扣款，致謝紫│壹仟元折算│
  │    │      │            │              │柔陷於錯誤，遂至│壹日。    │
  │    │      │            │              │自動提款機依電話│          │
  │    │      │            │              │指示操作，而將自│          │
  │    │      │            │              │己帳戶內之存款分│          │
  │    │      │            │              │別匯至左列之人頭│          │
  │    │      │            │              │帳戶內。        │          │
  ├──┼───┼──────┼───────┼────────┼─────┤
  │二  │丙○○│97年5月28日 │臺灣中小企業銀│詐欺集團成員撥打│丁○○共同│
  │    │      │            │行銀行西屯分行│電話予丙○○，向│犯詐欺取財│
  │    │      │            │帳號：000-0000│其佯稱網路購物時│罪，處有期│
  │    │      │            │0000000號。   │使用之扣款方式有│徒刑伍月，│
  │    │      │            │2萬9999元     │誤，必須至自動櫃│如易科罰金│
  │    │      │            │              │員機操作，否則將│，以新臺幣│
  │    │      │            │              │重複扣款，致林雅│壹仟元折算│
  │    │      │            │              │鈴陷於錯誤，遂至│壹日。    │
  │    │      │            │              │自動提款機依電話│          │
  │    │      │            │              │指示操作，而將自│          │
  │    │      │            │              │己帳戶內之存款匯│          │
  │    │      │            │              │至左列之人頭帳戶│          │
  │    │      │            │              │內。            │          │
  ├──┼───┼──────┼───────┼────────┼─────┤
  │三  │甲○○│97年5月27日 │國泰世華銀行中│前述詐欺集團成員│丁○○共同│
  │    │      │            │壢分行帳號：01│在網路上向甲○○│犯詐欺取財│
  │    │      │            │0-000000000000│佯稱欲援交則需先│罪，處有期│
  │    │      │            │號。          │匯款，致甲○○陷│徒刑伍月，│
  │    │      │            │2萬9979元     │於錯誤，遂至自動│如易科罰金│
  │    │      │            │              │提款機依電話指示│，以新臺幣│
  │    │      │            │              │操作，而將自己帳│壹仟元折算│
  │    │      │            │              │戶內之存款匯至左│壹日。    │
  │    │      │            │              │列之人頭帳戶內。│          │
  │    │      │            │              │                │          │
  │    │      │            │              │                │          │
  │    │      │            │              │                │          │
  ├──┼───┼──────┼───────┼────────┼─────┤
  │四  │乙○○│97年5月25日 │國泰世華銀行篤│詐欺集團成員撥打│丁○○共同│
  │    │      │            │行分行帳號：01│電話予乙○○，向│犯詐欺取財│
  │    │      │            │0-000000000000│其佯稱網路購物時│未遂罪，處│
  │    │      │            │號。          │付款方式有誤，必│有期徒刑│
  │    │      │            │              │須至自動櫃員機操│月，如易科│
  │    │      │            │              │作，乙○○發覺有│罰金，以新│
  │    │      │            │              │詐，因而未陷於錯│臺幣壹仟元│
  │    │      │            │              │誤，而如數賄款，│折算壹日。│
  │    │      │            │              │僅故意匯款1元至 │          │
  │    │      │            │              │左列之人頭帳戶內│          │
  │    │      │            │              │，而未遂。      │          │
  │    │      │            │              │                │          │
  └──┴───┴──────┴───────┴────────┴─────┘

司法院資訊處製作；財團法人民間司法改革基金會備份。
